臺灣高等法院臺中分院民事判決
                                       109年度上字第6號     
上  訴  人  劉金豐  
訴訟代理人  陳鼎駿律師
複代理人    張筑穎律師
被上訴人    劉金龍  
訴訟代理人  吳怡德律師
上列當事人間請求土地所有權移轉登記事件，上訴人對於民國10
8年9月12日臺灣臺中地方法院106年度訴字第2430號第一審判決
提起上訴，本院於110年3月30日言詞辯論終結，判決如下：
    主  文
上訴駁回。
第二審訴訟費用由上訴人負擔。
    事實及理由
壹、程序部分：
   按在第二審訴訟程序，當事人不得提出新攻擊或防禦方法，
   但對於在第一審已提出之攻擊或防禦方法為補充者，不在此
   限，民事訴訟法第447條第1項第3款定有明文。查，上訴人主
   張其家族成員在民國82年家族會議中，就兩造父親劉○○遺產
   之分配結果，將臺中市○○區○○段000地號土地（下稱系爭土地
   ）分配予兩造共有，並於本院主張「系爭土地是由兩造借名
   登記在劉巫○○名下」之新攻擊防禦方法（見本院卷第212頁、
   217頁）。而查，上訴人曾在原審提出之民事準備㈠暨調查證
   據聲請狀，主張其家族成員在82年（於原審誤稱為80年）家
   族會議達成協議，系爭土地由兩造取得各2分之一、同段118
   地號由劉○○所有‧‧‧；又前揭土地雖皆先登記在劉巫○○名下‧‧
   ‧等語（見原審卷45至46頁），則應認上訴人於本院主張系爭
   土地係借名登記在劉巫○○名下乙節，係就其於第一審已提出
   之攻擊或防禦方法而為補充，依上開規定，應准其提出。
貳、實體部分
一、上訴人主張：兩造父親劉○○生前娶有兩房，大房劉張○○生有
    3子即兩造與劉○○；二房劉巫○○則生有2子即劉○○、劉○○（已
    歿）。劉○○過世後，劉巫○○曾於82年間召開家族會議（下稱
    82年家族會議）分配劉○○之遺產，並達成協議，即將系爭土
    地由兩造各取得2分之1，同段118地號土地由劉○○取得，其
    餘同段165至171地號土地則以抽籤方式分配予劉○○之繼承人
    ，其中由上訴人取得168地號土地、被上訴人取得171地號土
    地，前揭土地雖先借名登記在劉巫○○名下，但家族成員對於
    土地之分配均有共識。嗣劉巫○○於106年3月8日過世，其繼
    承人為兒子劉○○、孫子戊○○、甲○○（後2人為劉○○子女，當
    時均未成年，法定代理人為阮 ○○）。因家族成員考量劉巫○
    ○之遺產皆屬劉○○過往所贈，遂於106年3月16日召開家族會
    議（下稱106年家族會議），與會者有兩造、劉○○、劉○○、
    戊○○，被上訴人表示願放棄先前在82年家族會議中所取得系
    爭土地之2分之1，劉○○則表明放棄同段118地號土地，改由
    戊○○取得，且約定上訴人及戊○○需各自吸收系爭土地及118
    地號土地之抵押貸款，並達成系爭土地由戊○○、甲○○繼承後
    ，再贈與給上訴人之協議。因上訴人居住臺北，遂依106年
    家族會議協議內容，將辦理劉巫○○遺產分配之土地過戶登記
    ，亦即將系爭土地過戶予上訴人之事宜委任被上訴人辦理，
    並於106年5月31日將身分證正反面影本及印章交予被上訴人
    。詎被上訴人明知其受上訴人委任，應將系爭土地登記給上
    訴人，竟趁機於106年6月3日製作之遺產分割協議書（下稱
    系爭分割協議書）中特約約定：系爭土地由戊○○、甲○○繼承
    後，全部贈與被上訴人，並利用阮 ○○對被上訴人之信任，
    使阮 ○○於系爭分割協議書上簽名。被上訴人復未經上訴人
    之同意，於系爭分割協議書上偽簽上訴人姓名及蓋用印章，
    而完成系爭土地過戶登記為己有。爰依民法第541條第1項規
    定，請求被上訴人將系爭土地所有權移轉登記予上訴人。又
    被上訴人擅將系爭土地登記於自己名下，乃無法律上原因受
    利益，並違背善良風俗，侵害上訴人權利，致上訴人受損害
    ，爰依民法第179條、第184條第1項前段、後段及第2項規定
    ，擇一請求被上訴人返還不當得利，或賠償損害、回復原狀
    等語（原審判決上訴人敗訴，上訴人不服提起上訴）。並上
    訴聲明：㈠原判決廢棄。㈡被上訴人應將系爭土地所有權移轉
    登記予上訴人。
二、被上訴人則以：劉巫○○晚年經濟狀況並非寬裕，被上訴人經
    常探視劉巫○○一家，亦提供經濟援助，劉巫○○之繼承人劉○○
    、戊○○、甲○○因感念被上訴人，才會在劉巫○○過世後，先由
    戊○○、甲○○繼承系爭土地後，贈與登記給被上訴人，而系爭
    分割協議係劉○○委託地政士陳秋嫚辦理，被上訴人僅協助辦
    理，非由被上訴人全權主導。況且，106年家族會議，只是
    討論家產的處理原則，即1人分得1塊土地，阮 ○○及甲○○均
    未與會，被上訴人雖曾口頭同意放棄系爭土地2分之1權利，
    然該次會議僅具討論性質，並未做成任何拘束劉巫○○繼承人
    及兩造之約定，兩造間自不因此有何權利義務之關係產生。
    阮 ○○於106年6月3日，代理戊○○及甲○○同意並簽署系爭分割
    協議書及其特約，其意思表示並無任何瑕疵，嗣並將系爭土
    地處分移轉予被上訴人，可見阮 ○○、戊○○、甲○○（以下合
    稱阮 ○○3人）並無承認106家族會議協議，且有反對之意；
    上訴人所提阮 ○○3人所簽之聲明書，並非渠等之真意，且該
    聲明書是在系爭分割協議書簽立之後，於106年7月1日、106
    年7月4日書立，應無從推翻系爭分割協議書之效力。此外，
    兩造與劉巫○○在82年家族會議，並無就系爭土地成立借名登
    記契約，且劉巫○○就登記在其名下之土地仍保有處分權；況
    且，如上訴人於82年家族會議取得受讓系爭土地之權利，豈
    有未請求劉巫○○移轉登記之理。再者，上訴人提供其身分證
    及印章給被上訴人，乃委任被上訴人辦理劉○○贈與168地號
    土地給上訴人之過戶登記事宜，與系爭土地無關，兩造間就
    系爭土地並無委任辦理過戶登記之合意，自無違反委任契約
    可言。且被上訴人係自權利人戊○○、甲○○處受贈系爭土地，
    自非不當得利，亦無侵害上訴人任何權利等語置辯。並答辯
    聲明：上訴駁回。
三、兩造就本件為爭點整理如下：（見本院卷第167至169頁）
㈠、不爭執事項：
１、兩造之父親劉○○（於70年間死亡）於生前娶有兩房，大房劉
    張○○生有3子即兩造與劉○○；二房劉巫○○生有2子即劉○○、劉
    ○○（已歿），劉○○之子女戊○○、甲○○（其二人之法定代理人
    為阮 ○○）。劉○○死亡，由劉巫○○單獨繼承其遺產。劉巫○○
    於106年3月8日死亡，其繼承人為劉○○、戊○○、甲○○。
２、劉巫○○死亡後，兩造、劉○○、戊○○、劉○○等人曾在106年3月1
    6日舉行家族會議，阮 ○○、甲○○未在場。被上訴人曾在家族
    會議中口頭表示願意放棄取得系爭120地號土地；另在與106
    年5月間之LINE對話向上訴人表示：系爭土地本來就是你、
    我各2分之1，我不要放棄總可以吧。
３、106年6月22日（筆錄誤載為8日），由代書陳秋嫚持系爭分割
    協議書，辦理劉巫○○之繼承登記，於系爭分割協議書其中特
    約記載甲方劉○○、乙方戊○○、丙方甲○○，三方繼承劉巫○○下
    列遺產經完成遺產分割繼承登記後，立即同時無償贈與丁方
    乙○○、戊方丙○○：
    ⒈東勢區詒新段地號168號面積156.43㎡將劉○○繼承後全部贈
      與給丙○○全部。
    ⒉東勢區詒福段地號120號面積282.60㎡將戊○○1/2、甲○○1/2
      繼承後贈與給乙○○全部。
    ⒊東勢區詒福段地號247號面積385.76㎡將甲○○繼承15884 /13
      0500後再贈與給乙○○15884/130500。
    ⒋東勢區詒新段地號244號面積57.36㎡將甲○○繼承1/3後再贈
      與給乙○○1/3。
　　　被上訴人於106年6月23日以贈與原因登記為系爭土地之所
      有權人。
　　　上訴人於106年6月24日以贈與為原因登記為同段168地號
      土地之所有權人。
４、系爭分割協議書其中特約部分，關於上訴人之簽名蓋章，係
    被上訴人所簽及用印。上訴人以未經其同意、授權簽名、用
    印為由，對被上訴人提起偽造文書等刑事告訴，經原法院刑
    事庭以107年度訴字第917號判決被上訴人無罪，經本院刑事
    庭以108年度上訴字第244號判決駁回上訴，嗣未經檢察官上
    訴而確定（下稱系爭偽造文書案件）。
㈡、爭點：
　　上訴人主張被上訴人受其委任辦理將系爭土地過戶予上訴人
    ，被上訴人違背委任契約，逕將系爭土地登記為自己所有，
    依據民法第541條第1項、民法第179條、第184條第1項、第2
    項之規定，擇一請求被上訴人應將系爭土地所有權移轉登記
    予上訴人，有無理由？
四、得心證之理由：
㈠、上訴人並未因82年家族會議結果而取得系爭土地2分1，其主
    張兩造將系爭土地借名登記各2分之1於劉巫○○名下，應無理
    由：
１、上訴人雖主張：在82年間，劉巫○○召開家族會議，嗣並達成
    協議，由兩造取得系爭土地各2分之1、劉○○取得同段118地
    號土地、其餘土地則經抽籤方式，分別由劉巫○○取得同段16
    5地號、劉○○取得166地號、劉○○取得167地號、上訴人取得1
    68地號、劉○○取得169地號、周劉寶妹取得170地號、被上訴
    人取得171地號土地，但上開土地仍登記在劉巫○○名下，故
    系爭土地係兩造借用劉巫○○之名義登記云云，惟為被上訴人
    所否認。而查，本件固據證人即上訴人之子丁○○於本院證稱
    ：召開82年家族會議時，伊為11歲，就讀國小四年級，當天
    是要分伊阿公劉○○之家產，當時有兩造、劉巫○○、劉○○及伊
    在場，伊記得系爭土地、及244、247地號土地由兩造共有，
    詒新段土地是抽籤，上訴人分到168地號土地等語（見本院
    卷第214頁）；另據證人劉○○於系爭偽造文書案件偵查中證
    稱：在80多年時，上訴人要求分財產，劉巫○○就有條件說要
    伊與兩造每人每年至少給他4萬元，上訴人都沒有付，伊有
    付，但後來知道他們都沒有付，伊也就沒付；財產分7等分
    ，當時用抽籤的，伊分到的是167地號，伊不知道兩造分到
    哪一部分（見臺灣臺中地方檢察署106年度偵字第27139號卷
    【下稱偵查卷】第153頁），而被上訴人亦不否認82年家族
    會議協議性質是分割遺產（見本院卷第73頁）。則依上開證
    人所證：在82年間，應有劉巫○○、劉○○及兩造曾經就劉巫○○
    繼承自劉○○之財產部分，為抽籤分配之事。
２、惟查，劉○○所遺之財產，由劉巫○○繼承取得乙節，有系爭土
    地、同段242、244、247、165至171地號等土地之登記異動
    索引可稽（見偵查卷第128頁反面至130頁、原審卷第66至78
    頁），並為兩造所不爭執，堪認為事實。既然上開包括系爭
    土地等數筆土地係由劉巫○○繼承取得，是否仍屬劉○○之遺產
    ，已屬有疑。又縱使如上訴人所稱，上開土地均仍屬劉○○之
    遺產，且82年家族會議是為了要分配劉○○之遺產而召開，然
    而依據證人丁○○所證，當天只有兩造、劉巫○○、劉○○及伊在
    場，而劉○○之其餘繼承人尚有周劉寶妹、劉○○、劉○○，並未
    到場，則縱當天有進行所謂抽籤及口頭分配土地等情，然既
    未經繼承人全體到場並同意，即無從認定劉○○之全體繼承人
    在82年家族會議，有成立遺產分配協議之情事，自不生遺產
    分配之效力。況且，依據證人劉○○證稱：分給伊的部分，不
    知道哪一年被劉巫○○賣掉，賣掉後伊才被告知等語（見偵查
    卷第153頁），顯見劉巫○○仍保有其得自行處分名下財產之
    權利。況且，如劉○○之繼承人在82年家族會議中，已達成有
    拘束力之遺產分割協議，迄至劉巫○○於106年3月間死亡，歷
    經20餘年，豈有不各自請求劉巫○○移轉登記之理。益徵82年
    家族會議並未達成具有拘束力之協議，上訴人主張兩造因82
    年家族會議協議而取得系爭土地各2分之1，而借名登記在劉
    巫○○名下云云，尚屬無據。
㈡、上訴人主張其因106年家族會議結果取得系爭土地所有權或取
    得得請求登記為所有人之權利，被上訴人應受拘束，並無理
    由：
１、劉巫○○死亡後，兩造、劉○○、戊○○、劉○○等人曾在106年3月1
    6日舉行家族會議，阮 ○○、甲○○未在場乙情，為兩造所不爭
    執，應屬事實。證人劉○○雖證稱：在106年家族會議，被上
    訴人分到系爭土地、上訴人則分到自己用以貸款的那塊地，
    兩造各分得一塊地（見臺灣臺中地方檢察署106年度他字第6
    060號卷【下稱他字卷】62頁反面至63頁）；另證人戊○○則
    證稱：當時有提到要給上訴人一塊地，伊與劉○○也各分到一
    塊地，被上訴人分到的部分伊忘記了，伊只注意自己的部分
    等語（見他字卷第63頁反面、偵查卷第147頁反面至148頁）
    ，然而依據證人劉○○於偵查中證稱：106年家族會議時，伊
    放棄可以分到的部分，系爭土地則是依照以前的方式去分，
    也就是由兩造去分，當天並未提到168地號土地要分給誰，
    只有說照以前劉巫○○在世時用抽籤的方式去分等語（見偵查
    卷第153至154頁），且據被上訴人自陳：在106年家族會議
    中，其考量上訴人之經濟狀況，有口頭同意放棄取得系爭土
    地等語（見原審第60頁），則上訴人主張被上訴人在106年
    家族會議中已表示放棄取得系爭土地之權利，而同意系爭土
    地由上訴人取得乙節，堪認為真。
２、惟查，劉巫○○之繼承人為劉○○、戊○○及甲○○，兩造則為大房
    劉張○○子女（見不爭執事項１），因此，兩造必須透過劉巫○
    ○之繼承人協議分割遺產後，再以贈與之方式，始可無償取
    得劉巫○○之遺產。而戊○○、甲○○分別為87年、89年出生，有
    其等戶籍謄本在卷可稽（見他字卷第56頁、57頁），在106
    年召開家族會議時，渠等均尚未成年，屬限制行為能力人，
    依民法第77條前段及第79條規定，其等為意思表示及受意思
    表示，應得法定代理人阮 ○○之允許；若未得阮 ○○允許，其
    等所訂立之契約，事後亦須經阮 ○○之承認，始生效力。惟
    查，阮 ○○、甲○○並未參與106年家族會議（見不爭執事項２
    ），則在106年家族會議，關於劉巫○○之遺產分配事宜，既
    未經劉巫○○之全體繼承人到場，自無從認定劉巫○○之繼承人
    （或與兩造等人間）在106年3月16日家族會議，已有效成立
    遺產分配之協議。
３、而據證人即辦理系爭分割協議書登記事宜之代書陳秋嫚於偵
    查中證稱：於106年6月3日，劉○○、阮 ○○及被上訴人至伊事
    務所找伊辦理劉巫○○之遺產分割繼承事宜，系爭分割協議書
    之分配登記明細內容是劉○○跟伊講的，被上訴人也有說，伊
    有逐筆唸給其3人聽，其3人也了解同意才簽名，阮 ○○是代
    理戊○○、甲○○簽的等語（見偵查卷第22至23頁）。證人劉○○
    亦稱：系爭分割協議書內容沒有被竄改過，內容正確，是在
    代書那邊寫的等語（見偵查卷第64頁）。再參諸系爭分割協
    議書之特約所載（見不爭執事項３），可知，在106年家族會
    議後，阮 ○○係代理戊○○、甲○○同意就戊○○、甲○○繼承劉巫○
    ○所遺系爭土地後，將系爭土地贈與被上訴人，足徵於106年
    家族會議，因阮 ○○、甲○○並未到場，無從為贈與或遺產分
    配之意思表示，而在106年6月3日方由劉巫○○之繼承人即劉○
    ○、戊○○、甲○○另達成由戊○○、甲○○將系爭土地贈與予被上
    訴人，由劉○○將同段168地號土地贈與予上訴人之協議甚明
    。
４、上訴人雖提出阮 ○○3人分別於106年7月1日、4日書立之聲明
    書，其上略載稱：本人（指阮 ○○3人）確認自始至終願意將
    系爭土地贈與上訴人；106年家族會議，經大家決議將系爭
    土地登記贈與上訴人名下，當時基於信任而由被上訴人代為
    辦理移轉登記，未料被上訴人卻私自將系爭土地登記在自己
    名下，而違反伊等意願等語（見原審中司調卷第14頁、15頁
    ）。惟據阮 ○○於偵查中證稱：106年家庭會議伊沒在場，劉
    巫○○的遺產怎麼分，伊不清楚；只知道家族會議上有分土地
    ，當時簽系爭分割協議書，只有提到有一塊地要分給上訴人
    ，其他土地怎麼處理，伊不清楚，因為家族會議講好，伊只
    代理簽名；106年7月1日之聲明書，是上訴人的女兒來找伊
    ，說106年家族會議本來有一塊地說要分給上訴人，但沒有
    分給上訴人，伊說伊在代書那裡明明看到有分給上訴人，上
    訴人女兒就說如果知道有分給上訴人，就要伊在聲明書上簽
    名；聲明書上面的內容伊沒有看清楚，當時伊看她們在哭，
    伊就簽名了；伊不知道是哪一塊土地要分給上訴人等語（見
    他字卷第61頁反面至62頁反面）；證人戊○○則證稱：伊簽立
    106年7月1日聲明書是因為姐姐（即上訴人之女兒）說被上
    訴人什麼東西都沒有給她們，然後叫伊幫她簽名，伊不知簽
    聲明書有什麼效用；當時在106年家族會議中，沒有講到地
    號，伊只知道伊跟二伯（即上訴人）有被分到一塊地（見他
    字卷63頁反面、偵查卷第147頁反面至148頁）；另證人甲○○
    則證稱：因為戊○○先簽聲明書，伊再跟著簽，聲明書是2位
    姐組（即上訴人之女兒）寫的，伊只知道土地的事，內容伊
    有大略看，但看不太懂裏面的意思等語（見他字卷第63頁反
    面）。足見證人阮 ○○3人是因上訴人的女兒向渠等表示，上
    訴人並未分到土地，方應上訴人女兒之要求，在上訴人女兒
    事先擬好之聲明書上簽名。再觀之阮 ○○3人所證，渠等對於
    106年家族會議所稱要給上訴人土地之地號為何並不知情，
    只知道要給上訴人一塊地。復對照系爭分割協議書所載，上
    訴人確自劉○○處受贈同段168地號土地，益徵阮 ○○3人並不
    知悉在106年家族會議中曾協議由上訴人取得系爭土地之情
    事，則上開聲明書上所載：阮 ○○3人確認自始至終願意將系
    爭土地贈與上訴人，及被上訴人未經阮 ○○3人同意及違反阮
     ○○3人意願將系爭土地過戶予自己名下等語，與事實不符，
    亦不足以做為阮 ○○有代理同意或承認甲○○、戊○○在106年家
    族會議將系爭土地歸由上訴人取得之依據。則上訴人主張被
    上訴人應受106年家族會議所成立之有關劉巫○○之遺產分割
    協議之拘束，應將系爭土地辦理過戶予上訴人云云，尚屬無
    據。
５、再者，系爭土地在106年6月3日已由阮 ○○代理戊○○、甲○○同
    意在辦理繼承登記後贈與被上訴人，並由證人陳秋嫚在106
    年6月22日申請辦理將系爭土地由戊○○、甲○○贈與被上訴人
    ，於翌日完成所有權移轉登記乙節，有臺中市東勢地政事務
    所於106年11月15日以中東地一字第1060011821號函檢附系
    爭土地贈與登記申請書及異動索引表影本在卷足憑（見原審
    卷第28至36頁、41至43頁）。如阮 ○○3人認渠等有因錯誤或
    受詐欺而將系爭土地贈與被上訴人，自應由阮 ○○代理戊○○
    、甲○○另為撤銷之意思表示，惟關於系爭土地以贈與為原因
    ，移轉所有權登記予被上訴人之意思表示均未經撤銷，被上
    訴人應屬已合法取得系爭土地之所有權。
６、復按贈與物之權利未移轉前，贈與人得撤銷其贈與。民法第4
    08條第1項前段定有明文。被上訴人雖於106年家族會議中表
    示其願意放棄系爭土地2分之1之權利等語，惟被上訴人曾以
    LINE對上訴人表示：系爭土地本來就是你、我各2分之1，我
    不要放棄總可以吧（見原審司調字卷第22頁），則縱被上訴
    人在106年家族會議所為有關放棄系爭土地之2分之1之表示
    ，係為贈與之意思，然系爭土地既未移轉予上訴人，依前揭
    規定，自得由被上訴人撤銷之。是以被上訴人事後於106年5
    月間以LINE通訊軟體向上訴人表示不要放棄系爭土地2分之1
    等語（見不爭執事項２），應屬撤銷其先前所為贈與之表示
    ，上訴人亦無從依據被上訴人在106年家族會議所為之表示
    ，請求上訴人移轉系爭土地所有權。
㈢、被上訴人未受上訴人委任，亦無背信或偽造文書而辦理系爭
    土地所有權過戶事宜：
１、上訴人主張其委任被上訴人辦理系爭土地過戶予其等情，固
    據其提出其與被上訴人間之LINE對話內容為證，惟觀之兩造
    間LINE對話內容，即被上訴人於106年5月26日要求上訴人寄
    送上訴人之身分證正反面影本1份和印章1顆至被上訴人住處
    ，嗣上訴人於106年5月31日在LINE中貼上掛號函件執據照片
    ，並表示已寄出；被上訴人則於106年6月1日回覆：掛號信
    收到了等語（見本院中司調字卷第16至17頁）。則上開LINE
    對話內容未敘明上訴人寄交身分證正反面影本及印章給被上
    訴人之目的，自無從逕認上訴人即有委任被上訴人辦理系爭
    土地之過戶登記予上訴人之事實。
２、再者，系爭分割協議書是在106年6月3日，於代書陳秋嫚事務
    所做成，並約定由劉巫○○之繼承人劉○○、戊○○、甲○○於辦理
    遺產分割繼承登記後，分別由劉○○將同段168地號土地贈與
    上訴人、由阮 ○○代理戊○○、甲○○將系爭土地、同段244、24
    7地號土地贈與被上訴人，有系爭分割協議書在卷可稽（見
    原審中司調第23至25頁），而欲贈與何筆土地予何人乃繼承
    人之權限，而非被上訴人之權限，更非屬上訴人所能決定。
    且106年家族會議並未達成將系爭土地贈與上訴人之協議，
    且在系爭分割協議書做成以前，劉巫○○之繼承人亦未曾表示
    要將系爭土地贈與上訴人，已如前述。故依系爭分割協議書
    ，上訴人係自劉○○贈與同段168地號土地，而未自戊○○、甲○
    ○受贈系爭土地，則被上訴人受上訴人委任處理者，亦僅限
    於同段168地號土地受贈之意思表示，並不包括系爭土地甚
    明。
３、又上訴人以被上訴人受其委任處理系爭土地移轉登記事宜，
    竟意圖為自己不法利益，未經上訴人同意，基於背信、偽造
    文書之犯意，而受贈並辦理系爭土地所有權移轉登記予被上
    訴人，致上訴人受有損害等節，對被上訴人提起刑事背信及
    偽造文書告訴，經檢察官提起公訴後，經原法院刑事庭以10
    7年度訴字第917號判決被上訴人無罪，再經本院刑事庭以10
    8年度上訴字第244號判決駁回上訴而確定等情，並據本院依
    職權調取上開刑事卷宗核閱無訛，堪予認定。從而，上訴人
    主張兩造間關於辦理系爭土地過戶登記予上訴人事宜成立委
    任關係，被上訴人違背受任人義務，未經其同意將身分證件
    、印章用於將受贈系爭土地並移轉登記予被上訴人，係違反
    兩造委任契約之約定，為屬無據。又上訴人主張被上訴人構
    成背信及偽造文書，而違反刑法第342條、第214條之保護他
    人法律，且違背公序良俗云云，亦無足採。
㈣、基上，上訴人並未經106年家族會議成立有效之協議或由劉巫
    ○○之繼承人處受贈系爭土地，而有請求移轉系爭土地所有權
    之權利，且系爭土地既經戊○○、甲○○於106年6月3日合法贈
    與被上訴人，並於同年月23日完成所有權移轉登記，即屬被
    上訴人之財產權，被上訴人當屬有法律上原因而受利益，並
    非不當得利。又兩造就系爭土地並無委託辦理過戶登記之委
    任關係，且被上訴人係自戊○○、甲○○處合法受贈取得系爭土
    地所有權，並非受上訴人委任處理事務而以自己名義取得該
    權利，則上訴人民法第541條第1項之規定，請求被上訴人應
    將系爭土地所有權移轉予上訴人，亦屬無據。又被上訴人合
    法受贈系爭土地所有權，並無不法侵害上訴人之權利，亦無
    以背於善良風俗、違反保護他人之法律，致生損害於上訴人
    可言，則上訴人依據民法第184條第1項前段、後段及第2項
    規定，請求被上訴人負損害賠償責任，並回復原狀，均屬無
    憑。
㈤、又本件關於106年家族會議之經過及阮 ○○3人書立聲明書之緣
    由，均據阮 ○○3人於偵查中證述明確，並經本院審酌兩造陳
    述及相關證人之證述後認定如前。上訴人再請求訊問戊○○、
    甲○○，欲證明渠2人是同意將系爭土地贈與上訴人，而無贈
    與被上訴人之意思等情，要無必要，附此敘明。
五、綜上所述，上訴人依據民法第541條第1項、第179條、第184
    條第1項前、後段、第2項，請求被上訴人應將系爭土地所有
    權移轉登記予上訴人，為無理由，應予駁回。原審判決上訴
    人敗訴，於法並無不合，上訴意旨指摘原判決不當，求予廢
    棄改判，為無理由，應駁回上訴。
六、本件事證已臻明確，兩造其餘之攻擊或防禦方法及所用之證
    據，經本院斟酌後，認為均不足以影響本判決之結果，爰不
    逐一論列，附此敘明。
七、據上論結，本件上訴為無理由，依民事訴訟法第449條第1項
    、第78條，判決如主文。
中　　華　　民　　國　　110 　年　　4 　　月　　27　　日
                  民事第五庭    審判長法　官   許秀芬   
                                      法　官   游文科
                                      法　官   李慧瑜
正本係照原本作成。
本件上訴人得上訴。
如不服本判決，須於收受判決送達後20日內向本院提出上訴書狀
，其未表明上訴理由者，應於提出上訴後20日內向本院提出上訴
理由書狀（均須按他造人數附具繕本）。
上訴時應提出委任律師為訴訟代理人之委任狀。具有民事訴訟法
第466條之1第1項但書或第2項之情形為訴訟代理人者，另應附具
律師及格證書及釋明委任人與受任人有該條項所定關係之釋明文
書影本。如委任律師提起上訴者，應一併繳納上訴審裁判費。 

                                      書記官  陳秀鳳   
　　　　　　　　　　　　　　　　　　　
中　　華　　民　　國　　110 　年　　4 　　月　　27　　日